臺灣臺中地方法院刑事判決　　　　　　 100年度易字第1608號
公　訴　人　臺灣臺中地方法院檢察署檢察官
被　　　告　楊叢青
上列被告因故買贓物等案件，經檢察官提起公訴（100年度偵字
第7880號），被告於準備程序中就被訴事實為有罪之陳述，經本
院合議庭裁定由受命法官獨任進行簡式審判程序，判決如下：
    主    文
楊叢青竊盜，累犯，處有期徒刑肆月，如易科罰金，以新臺幣壹
仟元折算壹日；又故買贓物，累犯，處有期徒刑月，如易科罰
金，以新臺幣壹仟元折算壹日。應執行有期徒刑陸月，如易科罰
金，以新臺幣壹仟元折算壹日。
    犯罪事實
一、楊叢青前因竊盜案件，經本院判處有期徒刑8月及5月確定，
    經合併定應執行刑有期徒刑1年；復因竊盜案件，經本院判
    處有期徒刑3月確定；再因詐欺及偽造文書等案件，迭經本
    院判處有期徒刑6月、6月及4月確定，嗣因減刑為有期徒刑3
    月、3月及2月，經合併定應執行刑為有期徒刑7月；上開案
    件接續執行，甫於民國（下同）99年1月25日縮短刑期執行
    完畢。詎仍不知悛悔，而分別為下列犯行：
（一）於100年2月1日下午1時30分許，在臺中市○區○○路578
      號停車場內，見少年傅○○（姓名、年籍詳卷）所有之腳
      踏車1部【BRONCO牌，藍白色，價值新臺幣（下同）13,00
      0元】未上鎖，竟意圖為自己不法之所有，徒手竊取之；
      得手後，隨即在臺中市干城公園附近，以500元之代價販
      售與不知情之人，所得款項均花用殆盡。嗣少年傅○○察
      覺上開物品遭竊，經報警處理，始循線查獲上情。
（二）復於100年3月間某日，楊叢青明知在臺中市干城跳蚤市場
      某攤位兜售之腳踏車1部（IRLAND牌，銀藍色，MTB─18型
      ，價4,000元），係屬來路不明之贓物（該腳踏車係湯妤
      婷所有，於100年3月26日下午1時10分許，在臺中市○區
      ○○路與育才北路口失竊），竟基於故買贓物之犯意，以
      400元之代價予以收購。嗣於100年3月28日中午12時50分
      許，楊叢青騎乘上開湯妤婷之腳踏車，行經臺中市○區○
      ○路與錦新街口為警攔檢查獲，而查悉上情。
二、案經臺中市政府警察局第二分局報告臺灣臺中地方法院檢察
    署檢察官偵查起訴。
    理    由
壹、程序方面
一、刑事訴訟法第273條之1第1 項規定除被告所犯為死刑、無期
    徒刑、最輕本刑為3 年以上有期徒刑之罪或高等法院管轄第
    一審案件者外，於審判期日前之程序進行中，被告先就被訴
    事實為有罪之陳述時，審判長得告知被告簡式審判程序之旨
    ，並聽取當事人、代理人、辯護人及輔佐人之意見後，裁定
    進行簡式審判程序。查被告被訴故買贓物、竊盜等案件，非
    前開不得進行簡式審判程序之案件，經被告於本院準備程序
    時就被訴之事實為有罪之陳述，且經本院告知被告簡式審判
    程序之旨，聽取被告及檢察官之意見後，爰依刑事訴訟法第
    27 3條之1第1項規定裁定改依簡式審判程序審判之，先予敘
    明。
二、按簡式審判程序之證據調查，不受刑事訴訟法第159 條第1
    項規定之限制，刑事訴訟法第273 條之2 定有明文。此乃因
    簡式審判程序，貴在審判程序之簡省便捷，故調查證據之程
    序宜由審判長便宜行事，以適當之方法行之即可，因此有關
    傳聞證據之證據能力限制規定無庸予以適用，且本案各項證
    據均無非法取得之情形，故本案以下所引證據，自均得作為
    認定事實之證據。
貳、實體方面
一、上開犯罪事實，業據被告於偵查及本院審理時坦承不諱，核
    與告訴人即被害人少年傅○○於警詢中指訴【見中市警二分
    偵字第0000000000號警卷（以下簡0000000000號警卷）第9
    ─11頁】、被害人湯妤婷於警詢中之指訴【見中市警二分偵
    字第0000000000號警卷（以下簡0000000000號警卷）第6─1
    0頁】情節相符，並有扣押物品目錄表1份（見0000000000號
    警卷第15頁）、贓物認領保管單1紙（見0000000000號警卷
    第29頁）、現場監視錄影器翻拍畫面（見0000000000號警卷
    第14─17頁）、扣案物照片4張（見0000000000號警卷第24
    頁）附卷可資佐證，足認被告不利於己之自白與事實相符，
    應堪採信，本案事證明確，被告犯行堪以認定。
二、核被告就犯罪事實一、（一）部分所為係犯刑法第320條第1
    項之普通竊盜罪；就犯罪事實一、（二）所為係犯刑法第
    349條第2項之故買贓物罪。又按收受贓物為贓物罪之概括規
    定，凡與贓物罪有關，不合於搬運、寄藏、故買、牙保贓物
    ，而其物因他人財產犯罪已成立贓物之後，有所收受而取得
    持有者均屬之，是如已合於搬運、寄藏、故買、牙保贓物之
    行為，自不另論以收受贓物罪（最高法院82年度台非字第
    188號判決意旨參照），附此敘明。又被告所犯上開2罪，犯
    意各別，行為不同，應予分論併罰。且被告前因竊盜案件，
    經本院判處有期徒刑8月及5月確定，經合併定應執行刑有期
    徒刑1年；復因竊盜案件，經本院判處有期徒刑3月確定；再
    因詐欺及偽造文書等案件，迭經本院判處有期徒刑6月、6月
    及4月確定，嗣因減刑為有期徒刑3月、3月及2月，經合併定
    應執行刑為有期徒刑7月；上開案件接續執行，甫於99年1月
    25日縮短刑期執行完畢，有臺灣高等法院被告前案紀錄表在
    卷可憑，其受徒刑執行完畢後，5年以內故意再犯本件有期
    徒刑以上之各罪，均為累犯，均應依刑法第47條第1項之規
    定加重其刑。爰審酌被告各犯罪之動機、目的、手段，不思
    以一己之力，循正當方式獲取錢財，尊重他人財產權之觀念
    薄弱，考量其所侵害財物之價值及被告犯罪後坦承犯行之態
    度，暨檢察官具體求刑之意見等一切情狀，分別量處如主文
    所示之刑，並均諭知易科罰金之折算標準，及定其應執行之
    刑，併諭知易科罰金之折算標準。
據上論斷，應依刑事訴訟法第273條之1第1項、第299條第1項前
段，刑法第320條第1項、第349條第2項，第47條第1項、第51 條
第5款、第41條第1項前段，刑法施行法第1條之1第1項、第2項前
段，判決如主文。
本案經檢察官張國強到庭執行職務。
中    華    民    國   100    年    7     月    20    日
                  刑事第八庭    法  官  王金洲
以上正本證明與原本無異。
如不服本判決應於收受判決後10日內向本院提出上訴書狀，並應
敘述具體理由；其未敘述上訴理由者，應於上訴期間屆滿後20日
內向本院補提理由書（均須按他造當事人之人數附繕本）「切勿
逕送上級法院」。
                                書記官  謝明倫
中    華    民    國   100    年    7     月    20    日
附錄論罪科刑法條
中華民國刑法第320條
意圖為自己或第三人不法之所有，而竊取他人之動產者，為竊盜
罪，處5  年以下有期徒刑、拘役或 5 百元以下罰金。
意圖為自己或第三人不法之利益，而竊佔他人之不動產者，依前
項之規定處斷。
前二項之未遂犯罰之。
中華民國刑法第349條
收受贓物者，處 3 年以下有期徒刑、拘役或 5 百元以下罰金。
搬運、寄藏、故買贓物或為牙保者，處 5 年以下有期徒刑、拘
役或科或併科 1 千元以下罰金。
因贓物變得之財物，以贓物論。